臺灣高等法院高雄分院刑事判決　　　　　　　　　　九十三年度上易字第三五五號
　　上　訴　人
　　即　被　告　甲○○
右上訴人因竊盜案件，不服臺灣高雄地方法院九十三年度易字第一一二號中華民國九
十三年五月六日第一審判決（聲請簡易判決處刑案號：臺灣高雄地方法院檢察署九十
三年度偵字第二○○五六號，經台灣高雄地方法院改依通常程序審理），提起上訴，
本院判決如左：
    主  文
原判決撤銷。
甲○○共同竊盜，處有期徒刑伍月，如易科罰金，以參佰元折算壹日。
    事  實
一、甲○○與李振發（業已審結）共同基於意圖為自己不法之所有之犯意聯絡，於民
    國（下同）九十二年九月二十四日下午四時許，見乙○○位於高雄縣大寮鄉○○
    村○○路二一○之五號房屋之大門未鎖，二人乃共同進入該房屋（侵入住宅部分
    未據告訴），竊取乙○○所有之手錶一只【市價約新臺幣（下同）十萬元】、金
    戒指十枚（市價約二萬元）、項鍊四條（市價約七萬元）、金手環一對（起訴書
    誤載為手鍊二條，市價約五萬元）、行動電話一具（市價約八千元）、ＶＣＤ十
    六片（市價約八百元）及現金一萬八千元得手。嗣甲○○與李振發一同於同年九
    月二十五日將上揭竊得之金戒指一枚、於同月二十七日將上開竊得之金手環一對
    均出賣予經營「寶麗銀樓」而不知情之負責人簡章林，所得款項由李振發分給甲
    ○○三千元花用。
二、案經高雄縣政府警察局林園分局報請臺灣高雄地方法院檢察署檢察官聲請簡易判
    決處刑；經台灣高雄地方法院改依通常程序審理。
    理  由
一、訊據上訴人即被告甲○○（下稱被告）固供承其曾與李振發一同於九十二年九月
    二十五日前往「寶麗銀樓」並將金戒指一枚出賣予該銀樓，及於同年月二十七日
    再一同至該銀樓並出賣金手環一對等情；惟矢口否認竊盜犯行，辯稱：李振發表
    示朋友缺錢要變賣金飾，借我之國民身分證去金飾店賣金飾，我才與李振發一同
    至「寶麗銀樓」，且係李振發拿金飾與該銀樓之負責人交談出賣事宜，我僅拿國
    民身分證出來，未與負責人交談，並應負責人之要求而在金飾買入登記簿上簽名
    ，九十二年九月二十五日賣完金飾後我即北上台北，嗣李振發打電話叫我南下，
    二人再同於九十二年九月二十七日再去「寶麗銀樓」出賣金飾一次，我並未曾與
    李振發共犯竊盜云云。
二、經查：
（一）李振發於警詢供稱：九十二年九月二十四日十六時許，高雄縣大寮鄉○○村○
      ○路二一○之五號該住戶大門未鎖，我由大門侵入二樓至三樓房間內竊取被害
      人乙○○所有之紅色手錶一只、金戒指十枚、項鍊四條、金手環一對、行動電
      話一具、ＶＣＤ十六片及現金一萬八千元得手；係與甲○○共同行竊等情，核
      與被害人乙○○於警詢陳稱失竊情節相符，並有高雄縣政府警察局贓物認領收
      據一紙、「寶麗銀樓」金飾買入登記簿二紙在卷可稽（分見警卷第十五頁、第
      二十一頁、第二十二頁）。證人李振發於本院審理時經具結交互詰問時，雖否
      認被告有共同參與竊盜或把風行為云云；惟查，被告自承與證人李振發沒有怨
      仇等語（見偵卷第十頁背面），且被告於原審審理亦供承有與李振發一同於九
      十二年九月二十五日將上揭竊得之金戒指一枚、於同年月二十七日將上開竊得
      之金手環一對均出賣予「寶麗銀樓」等情，則證人李振發上開於警詢之陳述離
      案發時間較近，記憶較鮮明，較無串證之可能，應具有較可信之特別情況，且
      為證明犯罪事實存否所必要，其警詢之證言，依刑事訴訟法第一百五十九條之
      二規定，仍得為證據。至於李振發於偵查中供稱：係先由被告按下被害人電動
      門之按鈕，其等二人再共同進入被害人之住宅竊盜云云；於原審九十三年二月
      二十三日準備程序時證稱被告有共同竊盜或把風之行為（見原審卷第二十八頁
      ）云云，及於原審審理時另否認被告有共犯本案。但檢察官於偵查中及原審法
      官於準備程序及審理時均未命證人李振發具結，被告又否認其證據能力，證人
      李振發此部分自不得為證據。
（二）又被告於偵訊中尚辯稱其於九十二年九月二十五日晚上即去台北，直至同年十
      月十六日才回高雄，這段期間未曾返回到高雄云云，然經檢察官提示前開金飾
      買入登記簿後，始坦承在九十二年九月二十五日之後，尚有返回高雄三次等語
      （見偵查卷第二十二頁正面、背面），嗣於原審審理中始坦承於九十二年九月
      二十五日及同月二十七日二次與李振發同至「寶麗銀樓」出賣上揭金飾等語，
      且證人簡章林於原審審理時證稱：九十二年九月二十五日及同月二十七日，被
      告與另一人前來「寶麗銀樓」，被告聲稱要出賣金子，我詢問來源，被告表示
      係其自己所有，缺錢要出售，我當時均與被告交談，故對另一個人沒印象，被
      告並取出國民身分證，經我核對無誤後，由我在「寶麗銀樓」記載九十二年九
      月二十五日向被告購得金戒指一枚、於同月二十七日向被告購得金手環一對，
      被告並在金飾買入登記簿上簽名等語（見原審卷第五十五頁至第五十七頁），
      再依前揭「寶麗銀樓」金飾買入登記簿二紙，其上亦明確記載「寶麗銀樓」分
      別於九十二年九月二十五日及同年月二十七日向被告購得金戒指一枚、金手環
      一對，並經被告簽名等事項無誤。足證被告係主動向簡章林表示欲出賣金飾之
      人，應至為明顯，其辯稱係應李振發表示要借其國民身分證去金飾店賣金飾，
      其才與李振發一同至「寶麗銀樓」，並由李振發拿金飾與該銀樓之負責人交談
      出賣事宜云云，並非實在。
（三）倘被告未與李振發共犯本案，則該批金飾與被告間無任何關係，且李振發單獨
      進行變賣贓物，亦無任何困難存在，而被告係受僱於李振發父親所經營之家具
      店，業經被告於偵查中供明在卷，衡諸常情，李振發與被告於案發前即互相認
      識，雖至「寶麗銀樓」係以被告名義典當，但倘該贓物被查獲，仍可循線查出
      係李振發所竊得，李振發實無邀約被告一同進行變賣金飾之必要；而相對地被
      告豈有二度與李振發共同至「寶麗銀樓」以自己身分主動進行變賣來源不明之
      金飾之理？
（四）又據共犯李振發於本院審理時證稱：其與被告一起到寶麗銀樓賣金飾，第一次
      約賣得二萬多元，第二次二千多元；第一次分給被告甲○○三千元，第二次沒
      有給他等語。足見被告有分贓之事實，而被告分贓之多少，或取決於犯案過程
      中是否居於主導地位，或有其他因素，其分得較少之贓款，尚難遽認被告未參
      與竊盜。
（五）綜上所述，被告所辯係卸責之詞，不足採信，其犯行堪以認定。
三、核被告所為，係犯刑法第三百二十條第一項之竊盜罪。被告與李振發就上開犯行
    間，有犯意之聯絡及行為之分擔，為共同正犯。聲請簡易判決處刑書將遭竊之金
    手環一對，誤載手鍊二條，應予補充更正。
四、原審論處被告竊盜罪刑，固非無見。惟查：（一）被告係與證人李振發共同進入
    被害人住宅實施竊盜行為，被告並非止於把風行為，有如前述；原審以證人李振
    發於原審未經具結之證詞而認定被告僅止於把風行為，尚有未洽。（二）並無證
    據足以證明被告共同竊盜行為有攜帶兇器，亦無任何可供兇器用之作案工具扣案
    可資佐證，公訴人亦以刑法第三百二十條第一項竊盜罪起訴，原審僅憑共犯於原
    審審理時未經具結之證詞，而認被告係共同攜兇器竊盜，亦有可議。被告上訴意
    旨否認犯罪雖不足取，但原判決既有上開可議之處，仍無可維持，應將原判決撤
    銷改判。審酌被告年輕力壯，竟不思以正當工作謀生，而共同竊取他人財物花用
    ，及其犯罪後之態度等一切情狀，量處有期徒刑五月，並諭知易科罰金之折算標
    準。
據上論結，應依刑事訴訟法第三百六十九條第一項前段、第三百六十四條、第二百九
十九第一項前項，刑法第二十八條、第三百二十條第一項、第四十一條第一項前段，
罰金罰鍰提高標準條例第一條前段、第二條，判決如主文。
本案經檢察官郭振昌到庭執行職務。
中      華      民      國    九十三    年      八      月    三十一    日
                              臺灣高等法院高雄分院刑事第五庭
                                  審判長法官  曾永宗
                                        法官  陳明富
                                        法官  邱永貴
右正本證明與原本無異。
不得上訴。
                                  法院書記官  梁雅華
中    華    民    國      九十三      年      八      月    三十一    日
附錄：本判決論罪科刑法條：
刑法第三百二十條第一項
意圖為自己或第三人不法之所有，而竊取他人之動產者，為竊盜罪，處五年以下有期
徒刑、拘役或五百元以下罰金。
